# 请教陈版-往来款项核销

提问人：manyoushijie 时间：2016-02-28 20:29:04
请教陈版，确认无法收回的应收账款核销时计入资产减值损失还是其他科目，我看论坛里回复不一呢。再者如要核销需要什么证据？

回答人：chenyiwei
核销确定无法收回的应收款项时，应首先冲减对应的坏帐准备，该款项对应的坏帐准备不足冲减的，差额计入营业外支出。 核销所依据的证据可参考以下文件中的规定：《财政部关于建立健全企业应收款项管理制度的通知》（财企[2002]513号）；《企业资产损失所得税税前扣除管理办法》（国家税务总局公告[2011]25号）；《国务院国资委关于印发中央企业资产减值准备财务核销工作规则的通知》（国资发评价[2005]67号）等。